臺灣新竹地方法院刑事宣示判決筆錄　　　 95年度易字第661號
公　訴　人　臺灣新竹地方法院檢察署檢察官
被　　　告　乙○○
　　　　　　　　　　3樓
指定辯護人　本院公設辯護人甲○○
上列被告因違反毒品危害防制條例案件，檢察官聲請簡易判決處
刑（95年度毒偵字第1528號），嗣經本院改依通常程序審理後，
檢察官移送併辦（95年度毒偵字第1972號）及言詞擴張（96年度
毒偵字第394 號）後，聲請改依協商程序而為判決，本院於中華
民國96年3月30日下午4時在本院刑事第八法庭宣示判決，出席職
員如下：
法官起立朗讀判決主文、犯罪事實要旨、處罰條文，及告以上訴
限制、期間並提出上訴狀之法院，且諭知記載其內容：
一、主  文：
　　乙○○施用第二級毒品，累犯，處有期徒刑玖月。
    扣案之第二級毒品安非他命貳小包（毛重分別為壹點壹公
    克、零點柒公克），及含有第二級毒品安非他命之殘渣袋貳
    個（量微無法析離），均沒收銷燬之，扣案之吸食器組、
    分裝袋貳個、玻璃球肆個，均沒收之。
二、犯罪事實要旨：
(一)、乙○○前於民國89年間因違反毒品危害防制條例案件，經臺
    灣臺東地方法院以89年度東簡字第275號判決判處有期徒刑6
    月確定；又於90年間，因贓物案件，經本院以89年度易字第
    691號判決判處有期徒刑4月確定；又於90年間因偽造文書案
    件，經本院以90年度訴字第368號判決判處有期徒刑6月確定
    ；上揭3 罪再經本院於92年4月21日以92年度聲字第195號裁
    定應執行有期徒刑1年2月確定。於92年1 月29日入監執行，
    至93年3月4日因縮短刑期執行完畢。
(二)、乙○○前於87年間因施用第二級毒品安非他命案件，經本院
    以87年度毒聲字第1004號裁定送觀察、勒戒後，認無繼續施
    用毒品傾向，於88年2 月10日釋放，並經臺灣新竹地方法院
    檢察署檢察官於同日以88年度偵緝字第64號為不起訴處分確
    定。又於89年間因違反毒品危害防制條例案件，經臺灣臺東
    地方法院以89年度毒聲字第305 號裁定送觀察、勒戒後，認
    有繼續施用毒品傾向，再經臺灣臺東地方法院以89年度毒聲
    字405 號令入戒治處所施以強制戒治，復經臺灣臺東地方法
    院以90年度毒聲字第245 號裁定停止戒治付保護管束，於90
    年6月14日停止戒治付保護管束出所，並於90年8月14日保護
    管束期滿。
三、詎乙○○猶不知悔改，於上揭強制戒治執行完畢後5 年以內
    ，再基於慣性反覆持續施用第二級毒品安非他命之單一集合
    犯意，自95年6月4日下午起至96年2 月26日早上止，在新竹
    市○○路○段451巷24號旁鐵皮屋空地，反覆持續非法施用第
    二級毒品安非他命多次（原起訴於95年6月6日13時10分許採
    尿時往前回溯96小時內某時，在不詳處所，非法施用第二級
    毒品安非他命，嗣經移送併辦及公訴人言詞擴張起訴範圍如
    上）。嗣先後3次為警查獲如下：
(一)、於95年6月6日13時許，在新竹市○○路虎林國小前因通緝為
    警查獲（此即為檢察官聲請簡易判決處刑之95年度毒偵字第
    1528號部分）。
(二)、於95年11月25日23時45分許，在新竹市○○路○段451巷24號
    旁鐵皮屋空地再度為警查獲，並扣得第二級毒品安非他命 1
    包（毛重1.13公克）、安非他命殘渣袋2 個（量微無法析離
    ）、其所有供施用第二級毒品安非他命所用之吸食器3 組、
    分裝袋2 個（此即為檢察官移送併辦之95年度毒偵字第1972
    號部分）。
(三)、於96年2月26日18時5分許，在新竹市○○路○段451巷24號旁
    鐵皮屋空地三度為警查獲，並扣得第二級毒品安非他命1 包
    （毛重0.7 公克）、其所有供施用第二級毒品安非他命所用
    之玻璃球4個（此即為檢察官言詞擴張之96年度毒偵字第394
    號部分）。
四、扣案之安非他命2小包（毛重分別為1.13公克、0.7公克），
    及含有第二級毒品安非他命之殘渣袋2 個（量微無法析離）
    ，均為第二級毒品，應依毒品危害防制條例第18條第1 項前
    段之規定宣告沒收銷燬之。扣案之吸食器3組、分裝袋2個、
    玻璃球4 個，均為被告所有，且均係供其為前述施用第二級
    毒品安非他命犯行所用之物等情，業據被告供述在卷，爰應
    依刑法第38條第1項第2款之規定宣告沒收之。
五、處罰條文：
　　毒品危害防制條例第10條第2項。
六、協商判決除有刑事訴訟法第455條之4第1項第1款於本訊問程
    序終結前，被告撤銷協商合意或檢察官撤回協商聲請者；第
    2款被告協商之意思非出於自由意志者；第4款被告所犯之罪
    非第455條之2第1項所定得以協商判決者；第6款被告有其他
    較重之裁判上一罪之犯罪事實者；第7 款法院認應諭知免刑
    或免訴、不受理者情形之一，及違反同條第2 項「法院應於
    協商合意範圍內為判決；法院為協商判決所科之刑，以宣告
    緩刑或2 年以下有期徒刑、拘役或罰金為限」之規定者外，
    檢察官與被告均不得上訴。
七、如有前項得上訴之情形，得自收受宣示判決筆錄送達之日起
    10 日內，向本院提出上訴書狀，上訴於第二審法院。
中　　華　　民　　國　　96　　年　　3 　　月　　30　　日
                  刑事第三庭    書  記  官  謝國聖
                                審判長法官  楊數盈
以上正本證明與原本無異。
                                書  記  官  謝國聖
中　　華　　民　　國　　96　　年　　3 　　月　　30　　日
附錄本案論罪科刑法條：
毒品危害防制條例第10條第2項
施用第二級毒品者，處3年以下有期徒刑。
